---
title: "Asystasia_experimentos"
author: "A. RodrĂ­guez CortĂ©s"
date: "15/5/2022"
output: html_document
---

```{r setup, include=FALSE}
knitr::opts_chunk$set(echo = TRUE)
```

## Dormancia
Se establecieron tratamientos que probablemente romperĂˇn la latencia de las semillas. Los cuales fueron:

T1 = KNO3 (5%) durante 12 horas aproximadamente, 

T2 = 40şC 1 hora, 

T3 = 40şC 2 horas, 

T4 = 4şC 4 horas + 30şC 4 horas

T5 = 4şC 8 horas + 30 şC 16 horas

T6 = 40 şC y 60şC por 1 minuto

Cabe destacar que el tratamiento 6 fue un error experimental, las semillas se calentaron demasiado, pero se siguiĂł con el nuevo tratamiento para ver que ocurrĂ­a. 

El experimento iniciĂł el 16 de noviembre y la siembra se llevĂł a cabo el 17 de noviembre del 2020 por la naturaleza de los tratamientos. Se utilizaron 3 unidades experimentales por tratamiento. Una unidad experimental consistĂ­a en una caja petri con 15 semillas, sin embargo se adicionaron 5 semillas mĂˇs y fueron distribuidas en 3 platos petri, por lo que por caja petri habĂ­a entre 16 y 17 semillas. Cada tratamiento tenĂ­a 50 semillas. 
```{r Prueba dormancia Asystasia gangetica}
library(pacman)
p_load(tidyverse,readr,readxl)

#Importar datos
ruta_1 <- "C:\\Users\\Lenovo\\OneDrive - Universidad de Costa Rica\\1. Curso_Investigación\\Dormancia\\RAW_DATA\\prueba_dormancia.csv"
data_base_dor <- read.csv(ruta_1, sep = ",")
data_base_dor$Tratamiento <- as.factor(data_base_dor$Tratamiento)
data_base_dor$DDS <- as.numeric(data_base_dor$DDS)

library(tidyverse)


#Acumulado semanal, creado a partir de los datos crudos

T1_dor <- c(0, 0, 2, 2, 14, 15, 18, 27, 27)
T2_dor <- c(0, 4, 11, 24, 30, 30, 30, 43, 43)
T3_dor <- c(0, 1, 5, 21, 25, 25, 25, 37, 37)
T4_dor <- c(0, 1, 7, 20, 20, 23, 23, 35, 35)
T5_dor <- c(0, 8, 14, 25, 27, 30, 34, 34, 34)
T6_dor <- c(0, 3, 23, 28, 31, 35, 37, 38, 38) # TRATAMIENTO ERRONEO
DDS <- c(0, 1, 2, 3, 6, 7, 8 , 9, 10)
Tratamiento <- rep(c("T1", "T2", "T3", "T4", "T5", "T6"), each = 9)
Acumulado_diario <- c(T1_dor, T2_dor, T3_dor, T4_dor, T5_dor, T6_dor)
Acumulado_diario <- cbind(Tratamiento, DDS, Acumulado_diario)

colnames(Acumulado_diario) <- c("Tratamiento", "DDS", "Semillas_germinadas")
Acumulado_diario <- as.data.frame(Acumulado_diario)
Acumulado_diario$Tratamiento <- as.factor(Acumulado_diario$Tratamiento)
Acumulado_diario$DDS <- as.numeric(Acumulado_diario$DDS)
Acumulado_diario$Semillas_germinadas <- as.numeric(Acumulado_diario$Semillas_germinadas)
(Acumulado_diario$Semillas_germinadas/50)*100
            
#Union de los datos en una lista

Raw_set_data <- list(Acumulado_diario, data_base_dor)

levels(Acumulado_diario$Tratamiento) <-  c("KNO3 (5 %) durante 12 horas", "40 şC durante 1 hora", "40 şC durante 2 horas", "4 şC durante 4 horas + 30 şC durante 4 horas ", "4 şC durante 8 horas + 30 şC durante 16 horas","40 şC y 60 şC durante 1 minuto")

#Grafico de porcentaje de semillas germinadas
plot_0 <- ggplot(data = Acumulado_diario, (aes(x = DDS, y = Semillas_germinadas/50*100)))+
  geom_line(aes(color = Tratamiento, linetype = Tratamiento))+
  geom_point(stat = "identity", aes(color=Tratamiento))+
  facet_wrap(~ Tratamiento )+
    scale_x_continuous(limits = c(0,10), 
      breaks = c(seq(0,10,1)))+
      scale_y_continuous(limits = c(0,100),
        breaks = c(seq(0,100,20))) +
              labs(title = "Acúmulo de semillas germinadas por semana segĂşn el tratamiento (n=50)", 
                   y = "Semillas germinadas (%)",
                   caption = "Prueba de dormancia")+

              theme_bw() +
                  theme(axis.text.x = element_text(colour = "black"),
                  axis.text.y = element_text(colour = "black"),
                  axis.line = element_line(color = "black"),
                  legend.position = "none", 
                  plot.title = element_text(hjust = 0.5, size = 11.5),
                  axis.title.y = element_text(size = 12),
                  axis.title.x = element_text(size = 12), 
                  strip.text.x  = element_text(size = 12),
                  strip.background = element_blank(),
                  panel.grid.minor = element_blank(),
                  panel.grid.major = element_blank(),
                  text = element_text(size = 14))

#Nuevo set de datos para la germinacion por tratamientos
  Germinacion_final <- data_base_dor %>% 
    group_by(Tratamiento, DDS) %>% 
    summarise(porcen_germinacion = sum(Semillas.germinadas)/50*100)
  resumen_dor_2 = data_base_dor %>% 
    group_by(Tratamiento, DDS) %>% 
    summarise(porcen_germinacion = sum(Semillas.germinadas)/50*100)

    levels(resumen_dor_2$Tratamiento) <-  c("KNO3 (5 %) durante 12 horas", 
                                                        "40 şC durante 1 hora", 
                                                        "40 şC durante 2 horas", 
                                                        "4 şC durante 4 horas + 30 şC durante 4 horas ", 
                                                        "4 şC durante 8 horas + 30 şC durante 16 horas",
                                                        "40 şC y 60 şC durante 1 minuto")
#Seleccion de porcentaje a los 10 DDS
a <- resumen_dor_2[8, 1:3]
b <- resumen_dor_2[16, 1:3]
c <- resumen_dor_2[24, 1:3]
d <- resumen_dor_2[32, 1:3]
e <- resumen_dor_2[40, 1:3]
f <- resumen_dor_2[48, 1:3]
    
Porcentaje_germinacion <- rbind(a,b,c,d,e,f)

#Grafico de germinacion semana final
plot_2 <-  ggplot(Porcentaje_germinacion, (aes(x = Tratamiento, y = porcen_germinacion, fill = Tratamiento)))+
                  geom_segment(aes(xend = Tratamiento, yend = 0))+
                  geom_point(size = 4, color = "darkred")+
                  coord_flip()+
                   
               scale_y_continuous(limits = c(0,100),
                                  breaks = c(seq(0,100,20))) +
              
              labs(title = "Porcentaje de germinaciĂłn absoluta a los 10 DDS segĂşn el tratamiento (n=50)", 
                   y = "Semillas germinadas (%)",
                   caption = "Prueba de dormancia")+
          
          geom_text(aes(label=porcen_germinacion, vjust= 0.5, hjust = -1.2))+
              
              
             theme_bw() +
               theme(axis.text.x = element_text(colour = "black"),
                  axis.text.y = element_text(colour = "black"),
            axis.line = element_line(color = "black"),
              legend.position = "none", 
            plot.title = element_text(hjust = 0.5, size = 11.5),
            axis.title.y = element_text(size = 12),
            axis.title.x = element_text(size = 12), 
            strip.text.x  = element_text(size = 12),
            strip.background = element_blank(),
            panel.grid.minor = element_blank(),
            panel.grid.major = element_blank(),
            text = element_text(size = 14))


```


## Experimento_profundidad en rizotrones
Se utilizaron 5 rhizotrones y marcas en el vidrio para indicar la colocación de las semillas. Los tratamientos utilizados fueron diferentes profundidades (cm): 2cm , 5cm, 10cm, 20cm y 30 cm, utilizando 15 semillas por tratamiento por lo que en total se utilizaron 375 semillas en cada experimento y 75 semillas por tratamiento. Las semillas fueron tratadas con calor a 40Ă°C durante 1 hora.
Hubo un error y se utilizaron 4 rizotrones por lo que por tratamiento hay 60 semillas

Se realizĂł el mismo experimento en 2 ocasiones con las mismas condiciones.  
```{r Rizotrones}
ruta_2 <- "C:\\Users\\Lenovo\\OneDrive - Universidad de Costa Rica\\1. Curso_Investigación\\Rizotron\\1\\data\\Rizotron_experimento_1.xlsx"

library(tidyverse)
library(readxl)
  
data_base_rizo_1 <- lapply(excel_sheets(ruta_2), read_excel, path=ruta_2)


data_base_rizo_1_emerg <- data_base_rizo_1[[1]]

data_base_rizo_1_pesos <- data_base_rizo_1[[2]]


data_base_rizo_emerg_agrup <- data_base_rizo_1_emerg %>% 
  group_by(Profundidad,Semana) %>% 
  summarise(porcentaje_emergencia = round(sum(`Plantas emergidas`)/60*100),0,
    sumatoria = sum(`Plantas emergidas`),
            emergencia_planta = mean_se(`Plantas emergidas`))

#Renombrar niveles
data_base_rizo_emerg_agrup$Profundidad <- as.factor(data_base_rizo_emerg_agrup$Profundidad)
  levels(data_base_rizo_emerg_agrup$Profundidad) <-  c("2 cm", "5 cm", "10 cm", "20 cm ", "30 cm")
 
plot_3 <- ggplot(data_base_rizo_emerg_agrup, (aes(x = Semana, y = porcentaje_emergencia)))+
                   geom_line(aes(color = Profundidad, linetype = Profundidad))+
                     geom_point(stat= "identity", aes(color=Profundidad))+
                      scale_x_continuous(limits = c(0,6), 
                                breaks = c(seq(0,6,1)))+
             
                     scale_y_continuous(limits = c(0,100),
                                  breaks = c(seq(0,100,20))) +
              labs(title = "Acúmulo de semillas emergidas por semana segĂşn la profundidad de siembra (n=60)", 
                   y = "Semillas germinadas (%)", 
                   caption = "Prueba profundidad 1")+
          
             theme_bw() +
              theme(axis.text.x = element_text(colour = "black"),
              axis.text.y = element_text(colour = "black"),
              axis.line = element_line(color = "black"),
              legend.position = "bottom", 
              plot.title = element_text(hjust = 0.5, size = 11.5),
              axis.title.y = element_text(size = 12),
              axis.title.x = element_text(size = 12), 
              strip.text.x  = element_text(size = 12),
              strip.background = element_blank(),
              panel.grid.minor = element_blank(),
              panel.grid.major = element_blank(),
              text = element_text(size = 14))

# Porcentaje de emergencia a la semana 6
a1 <- data_base_rizo_emerg_agrup[7, 1:3]
b2 <- data_base_rizo_emerg_agrup[14, 1:3]
c3 <- data_base_rizo_emerg_agrup[21, 1:3]
d4 <- data_base_rizo_emerg_agrup[28, 1:3]
e5 <- data_base_rizo_emerg_agrup[35, 1:3]

porcentaje_emergencia_rizo1 <- rbind(a1,b2, c3, d4, e5)

plot_4 <-  ggplot(porcentaje_emergencia_rizo1, (aes(x = Profundidad, y = porcentaje_emergencia)))+
                  geom_segment(aes(xend = Profundidad, yend = 0))+
                  geom_point(size = 4, color = "darkred")+
                  
               scale_y_continuous(limits = c(0,100),
                                  breaks = c(seq(0,100,20))) +
              
              labs(title = "Porcentaje de emergencia absoluta a las 6 semanas en diferentes profundidades (n=60)", 
                   y = "Semillas emergidas (%)",
                   caption = "Prueba de profundidad 1")+
                   geom_text(aes(label=porcentaje_emergencia, vjust= 0.5, hjust = -1.2))+
  
             theme_bw() +
             theme(axis.text.x = element_text(colour = "black"),
              axis.text.y = element_text(colour = "black"),
              axis.line = element_line(color = "black"),
              legend.position = "none", 
              plot.title = element_text(hjust = 0.5, size = 11.5),
              axis.title.y = element_text(size = 12),
              axis.title.x = element_text(size = 12), 
              strip.text.x  = element_text(size = 12),
              strip.background = element_blank(),
              panel.grid.minor = element_blank(),
              panel.grid.major = element_blank(),
              text = element_text(size = 14))

data_base_rizo_peso_agrup <- data_base_rizo_1_pesos %>% 
  group_by(Profundidad) %>% 
  summarise(Peso_freso_promedio = mean_se(`Peso fresco (g)`),
            Peso_seco_promedio = mean_se(`Peso seco (g)`))

data_base_rizo_peso_agrup$Profundidad <- as.factor(data_base_rizo_peso_agrup$Profundidad)


plot_6 <- ggplot(data = data_base_rizo_peso_agrup, (aes(x = Profundidad, y = data_base_rizo_peso_agrup$Peso_freso_promedio$y)))+
  geom_bar(stat = "identity", aes(x = Profundidad, y = data_base_rizo_peso_agrup$Peso_freso_promedio$y, 
                                  fill= Profundidad), color = "black") +
  geom_errorbar(data = data_base_rizo_peso_agrup, aes(ymin = data_base_rizo_peso_agrup$Peso_freso_promedio$ymin, 
                                                      ymax = data_base_rizo_peso_agrup$Peso_freso_promedio$ymax),
                                                      width = 0.1, position = position_dodge(0.9)) +

labs(title = "Peso fresco promedio segĂşn la profundidad de siembra (n=4)", 
     x = "Profundidad (cm)", 
     y = "Peso fresco (g)", 
     caption = "Prueba profundidad 1") +
  
  
  theme_bw() +
   theme(axis.text.x = element_text(colour = "black"),
                  axis.text.y = element_text(colour = "black"),
                  axis.line = element_line(color = "black"),
                  legend.position = "none", 
                  plot.title = element_text(hjust = 0.5, size = 11.5),
                  axis.title.y = element_text(size = 12),
                  axis.title.x = element_text(size = 12), 
                  strip.text.x  = element_text(size = 12),
                  strip.background = element_blank(),
                  panel.grid.minor = element_blank(),
                  panel.grid.major = element_blank(),
                  text = element_text(size = 14))

plot_7 <- ggplot(data = data_base_rizo_peso_agrup, (aes(x = Profundidad, y = data_base_rizo_peso_agrup$Peso_seco_promedio$y)))+
           geom_bar(stat = "identity", aes(x = Profundidad, y = data_base_rizo_peso_agrup$Peso_seco_promedio$y, fill= Profundidad), color = "black") +
            geom_errorbar(data = data_base_rizo_peso_agrup, aes(ymin = data_base_rizo_peso_agrup$Peso_seco_promedio$ymin, 
                                                           ymax = data_base_rizo_peso_agrup$Peso_seco_promedio$ymax),
                                                            width = 0.1, position = position_dodge(0.9)) +

labs(title = "Peso seco promedio segĂşn la profundidad de siembra (n=4)", x = "Profundidad (cm)", y = "Peso seco (g)", caption = "Prueba profundidad 1") +

    theme_bw() +
               theme(axis.text.x = element_text(colour = "black"),
                  axis.text.y = element_text(colour = "black"),
                  axis.line = element_line(color = "black"),
                   legend.position = "none", 
                    plot.title = element_text(hjust = 0.5, size = 11.5),
                    axis.title.y = element_text(size = 12),
                    axis.title.x = element_text(size = 12), 
                    strip.text.x  = element_text(size = 12),
                    strip.background = element_blank(),
                    panel.grid.minor = element_blank(),
                    panel.grid.major = element_blank(),
                    text = element_text(size = 14))

#Prueba_Rizotron_2
ruta_3 <- "C:\\Users\\Lenovo\\Documents\\Recopilación A. gangetica\\Rizotron_experimento_2.xlsx"
data_base_rizo_2 <- lapply(excel_sheets(ruta_3), read_excel, path=ruta_3)
  library(tidyverse)
  library(readxl)

data_base_rizo_2 <- lapply(excel_sheets(ruta_3), read_excel, path=ruta_3)

data_base_rizo_2_emerg <- data_base_rizo_2[[1]]

data_base_rizo_2_pesos <- data_base_rizo_2[[2]]

data_base_rizo_2_longitudes <- data_base_rizo_2[[3]]

data_base_rizo_emerg_agrup_2 <- data_base_rizo_2_emerg %>% 
  group_by(Profundidad,Semana) %>% 
  summarise(porcentaje_emergencia = round(sum(`Plantas emergidas`)/60*100),0,
    sumatoria = sum(`Plantas emergidas`),
            emergencia_planta = mean_se(`Plantas emergidas`))

data_base_rizo_emerg_agrup_2$Profundidad <- as.factor(data_base_rizo_emerg_agrup_2$Profundidad)
levels(data_base_rizo_emerg_agrup_2$Profundidad) <-  c("2 cm", "5 cm", "10 cm", "20 cm ", "30 cm")

plot_8 <- ggplot(data_base_rizo_emerg_agrup_2, (aes(x = Semana, y = porcentaje_emergencia)))+
                   geom_line(aes(color = Profundidad, linetype = Profundidad))+
                   geom_point(stat= "identity", aes(color=Profundidad))+
                   scale_x_continuous(limits = c(0,6), 
                                breaks = c(seq(0,6,1)))+
             
               scale_y_continuous(limits = c(0,100),
                                  breaks = c(seq(0,100,20))) +
              
              labs(title = "Acúmulo de semillas emergidas por semana segĂşn la profundidad de siembra (n=60)", 
                   y = "Semillas emergidas (%)",
                   caption = "Prueba de profundidad 2 ")+
          
             theme_bw() +
                  theme(axis.text.x = element_text(colour = "black"),
                  axis.text.y = element_text(colour = "black"),
                  axis.line = element_line(color = "black"),
                  legend.position = "bottom", 
                  plot.title = element_text(hjust = 0.5, size = 11.5),
                  axis.title.y = element_text(size = 12),
                  axis.title.x = element_text(size = 12), 
                  strip.text.x  = element_text(size = 12),
                  strip.background = element_blank(),
                  panel.grid.minor = element_blank(),
                  panel.grid.major = element_blank(),
                  text = element_text(size = 14))

a2 <- data_base_rizo_emerg_agrup_2[7, 1:3]
b2 <- data_base_rizo_emerg_agrup_2[14, 1:3]
c2 <- data_base_rizo_emerg_agrup_2[21, 1:3]
d2 <- data_base_rizo_emerg_agrup_2[28, 1:3]
e2 <- data_base_rizo_emerg_agrup_2[35, 1:3]

porcentaje_emergencia_rizo2 <- rbind(a2,b2, c2, d2, e2)
  
plot_9 <-  ggplot(porcentaje_emergencia_rizo2, (aes(x = Profundidad, y = porcentaje_emergencia)))+
            geom_segment(aes(xend = Profundidad, yend = 0))+
            geom_point(size = 4, color = "darkred")+
               scale_y_continuous(limits = c(0,100),
                                  breaks = c(seq(0,100,20))) +
              
              labs(title = "Porcentaje de emergencia a las 6 semanas en diferentes profundidades (n=60)", 
                   y = "Semillas emergidas (%)",
                   caption = "Prueba de profundidad 2")+
          
                geom_text(aes(label=porcentaje_emergencia, vjust= 0.5, hjust = -1.2))+
              
        
             theme_bw() +
            theme(axis.text.x = element_text(colour = "black"),
            axis.text.y = element_text(colour = "black"),
            axis.line = element_line(color = "black"),
            legend.position = "none", 
            plot.title = element_text(hjust = 0.5, size = 11.5),
            axis.title.y = element_text(size = 12),
            axis.title.x = element_text(size = 12), 
            strip.text.x  = element_text(size = 12),
            strip.background = element_blank(),
            panel.grid.minor = element_blank(),
            panel.grid.major = element_blank(),
            text = element_text(size = 14))

data_base_rizo_peso_agrup_2 <- data_base_rizo_2_pesos %>% 
            group_by(Profundidad) %>% 
            summarise(Peso_freso_promedio = mean_se(`Peso fresco (g)`),
            Peso_seco_promedio = mean_se(`Peso seco (g)`))

data_base_rizo_peso_agrup_2$Profundidad <- as.factor(data_base_rizo_peso_agrup_2$Profundidad)


plot_11 <- ggplot(data = data_base_rizo_peso_agrup_2, (aes(x = Profundidad, y = data_base_rizo_peso_agrup_2$Peso_freso_promedio$y)))+
  geom_bar(stat = "identity", aes(x = Profundidad, y = data_base_rizo_peso_agrup_2$Peso_freso_promedio$y, 
                                  fill= Profundidad), color = "black") +
  geom_errorbar(data = data_base_rizo_peso_agrup_2, aes(ymin = data_base_rizo_peso_agrup_2$Peso_freso_promedio$ymin, 
                                                      ymax = data_base_rizo_peso_agrup_2$Peso_freso_promedio$ymax),
                                                      width = 0.1, position = position_dodge(0.9)) +

labs(title = "Peso fresco promedio segĂşn la profundidad de siembra (n=4)", 
     x = "Profundidad (cm)", 
     y = "Peso fresco (g)") +
 
   theme_bw() +
               
  theme(axis.text.x = element_text(colour = "black"),
            axis.text.y = element_text(colour = "black"),
            axis.line = element_line(color = "black"),
            legend.position = "none", 
            plot.title = element_text(hjust = 0.5, size = 11.5),
            axis.title.y = element_text(size = 12),
            axis.title.x = element_text(size = 12), 
            strip.text.x  = element_text(size = 12),
            strip.background = element_blank(),
            panel.grid.minor = element_blank(),
            panel.grid.major = element_blank(),
            text = element_text(size = 14))

plot_12 <- ggplot(data = data_base_rizo_peso_agrup_2, (aes(x = Profundidad, y = data_base_rizo_peso_agrup_2$Peso_seco_promedio$y)))+
  geom_bar(stat = "identity", aes(x = Profundidad, y = data_base_rizo_peso_agrup_2$Peso_seco_promedio$y, 
                                  fill= Profundidad), color = "black") +
  geom_errorbar(data = data_base_rizo_peso_agrup_2, aes(ymin = data_base_rizo_peso_agrup_2$Peso_seco_promedio$ymin, 
                                                      ymax = data_base_rizo_peso_agrup_2$Peso_seco_promedio$ymax),
                                                      width = 0.1, position = position_dodge(0.9)) +

labs(title = "Peso seco promedio segĂşn la profundidad de siembra (n=4)", 
     x = "Profundidad (cm)", 
     y = "Peso seco (g)") +
  theme_bw() +
               theme(axis.text.x = element_text(colour = "black"),
                  axis.text.y = element_text(colour = "black"),
            axis.line = element_line(color = "black"),
              legend.position = "none", 
            plot.title = element_text(hjust = 0.5, size = 11.5),
            axis.title.y = element_text(size = 12),
            axis.title.x = element_text(size = 12), 
            strip.text.x  = element_text(size = 12),
            strip.background = element_blank(),
            panel.grid.minor = element_blank(),
            panel.grid.major = element_blank(),
            text = element_text(size = 14))

data_base_rizo_2_long<- data_base_rizo_2_longitudes %>% 
  group_by(Profundidad) %>% 
  summarise(Longitud_f_promedio = mean_se(`Longitud foliar (cm)`),
            Longitud_r_promedio = mean_se(`Longitud radical (cm)`))

data_base_rizo_2_longitudes$Profundidad <- as.factor(data_base_rizo_2_longitudes$Profundidad)
  data_base_rizo_2_longitudes$Rhizotron <- as.factor(data_base_rizo_2_longitudes$Rhizotron)
  data_base_rizo_2_long$Profundidad <- as.factor(data_base_rizo_2_long$Profundidad)
 
 
   plot_13<- ggplot(data = data_base_rizo_2_long, (aes(x = Profundidad, y = data_base_rizo_2_long$Longitud_r_promedio$y)))+
   geom_bar(stat = "identity", aes(x = Profundidad, y = data_base_rizo_2_long$Longitud_r_promedio$y, 
                                  fill= Profundidad), color = "black") +
 
      geom_errorbar(data = data_base_rizo_2_long, aes(ymin = data_base_rizo_2_long$Longitud_r_promedio$ymin , ymax = data_base_rizo_2_long$Longitud_r_promedio$ymax), width = 0.1, position = position_dodge(0.9))+

         labs(title="Longitud raíz promedio (n=60)",
            y = "Longitud raíz (cm)",
            x = "Profundidad (cm)")+
  
            theme_bw() +
            
            theme(axis.text.x = element_text(colour = "black"),
            axis.text.y = element_text(colour = "black"),
            axis.line = element_line(color = "black"),
            legend.position = "bottom", 
            plot.title = element_text(hjust = 0.5, size = 11.5),
            axis.title.y = element_text(size = 12),
            axis.title.x = element_text(size = 12), 
            strip.text.x  = element_text(size = 12),
            strip.background = element_blank(),
            panel.grid.minor = element_blank(),
            panel.grid.major = element_blank(),
            text = element_text(size = 14))

plot_14<- ggplot(data = data_base_rizo_2_long, (aes(x = Profundidad, y = data_base_rizo_2_long$Longitud_f_promedio$y)))+
  
  geom_bar(stat = "identity", aes(x = Profundidad, y = data_base_rizo_2_long$Longitud_f_promedio$y, fill= Profundidad), color = "black")+
  
  geom_errorbar(data = data_base_rizo_2_long, aes(ymin = data_base_rizo_2_long$Longitud_f_promedio$ymin , ymax = data_base_rizo_2_long$Longitud_f_promedio$ymax), width = 0.1, position = position_dodge(0.9))+

            labs(title="Longitud aérea promedio (n=60)",
            y = "Longitud foliar (cm)", 
            x = "Profundidad (cm)")+
            theme_bw() +
               theme(axis.text.x = element_text(colour = "black"),
                  axis.text.y = element_text(colour = "black"),
            axis.line = element_line(color = "black"),
              legend.position = "bottom", 
            plot.title = element_text(hjust = 0.5, size = 11.5),
            axis.title.y = element_text(size = 12),
            axis.title.x = element_text(size = 12), 
            strip.text.x  = element_text(size = 12),
            strip.background = element_blank(),
            panel.grid.minor = element_blank(),
            panel.grid.major = element_blank(),
            text = element_text(size = 14))
   

#Union de los dos experimentos en un solo data_frame
prof_rizotrones <- rbind(data_base_rizo_1_emerg, data_base_rizo_2_emerg)
prof_rizotrones$Semana <- as.integer(prof_rizotrones$Semana)
prof_rizotrones$Profundidad <- as.factor(prof_rizotrones$Profundidad)


data_base_rizo_pair_emerg <- prof_rizotrones %>% 
  group_by(Profundidad,Semana) %>% 
  summarise(porcentaje_emergencia = round(sum(`Plantas emergidas`)/120*100),0,
    sumatoria = sum(`Plantas emergidas`),
            emergencia_planta = mean_se(`Plantas emergidas`))

plot_15 <- ggplot(data_base_rizo_pair_emerg, (aes(x = Semana, y = porcentaje_emergencia)))+
                   geom_line(aes(color = Profundidad, linetype = Profundidad))+
                     geom_point(stat= "identity", aes(color=Profundidad))+
                      scale_x_continuous(limits = c(0,6), 
                                breaks = c(seq(0,6,1)))+
             
                     scale_y_continuous(limits = c(0,100),
                                  breaks = c(seq(0,100,20))) +
              labs(title = "Acúmulo de semillas emergidas por semana segĂşn la profundidad de siembra (n=120)", 
                   y = "Semillas germinadas (%)", 
                   caption = "Prueba profundidad ambos rizotrones")+
          
             theme_bw() +
              theme(axis.text.x = element_text(colour = "black"),
              axis.text.y = element_text(colour = "black"),
              axis.line = element_line(color = "black"),
              legend.position = "bottom", 
              plot.title = element_text(hjust = 0.5, size = 11.5),
              axis.title.y = element_text(size = 12),
              axis.title.x = element_text(size = 12), 
              strip.text.x  = element_text(size = 12),
              strip.background = element_blank(),
              panel.grid.minor = element_blank(),
              panel.grid.major = element_blank(),
              text = element_text(size = 14))

  


```


## Experimento_profundidad en potes
```{r Experimento en potes}
#file.choose()
ruta_4 <- "C:\\Users\\Lenovo\\OneDrive - Universidad de Costa Rica\\1. Curso_Investigación\\Potes_prof\\RAW_DATA\\Evaluaciones_emergencia.xlsx"
#cargado de librerias
library(pacman)
p_load(tidyverse,readr,readxl)

data_set_emerg <- lapply(excel_sheets(ruta_4), read_excel, path = ruta_4)

#Datos por semana emergencia 
data_semana0_emergencia <- data_set_emerg[[1]] #Semana 0
data_semana1_emergencia <- data_set_emerg[[2]] #Semana 1
data_semana2_emergencia <- data_set_emerg[[3]] #Semana 2
data_semana3_emergencia <- data_set_emerg[[4]] #Semana 3
data_semana4_emergencia <- data_set_emerg[[5]] #Semana 4
data_semana5_emergencia <- data_set_emerg[[6]] #Semana 5

ordenar <- function(data){
  
  
  #Seleccion de los elementos del vector segĂşn el tratamiento
  T1 <- c(data$'9'[3], data$'5'[2], data$'7'[1],data$'8'[4], data$'5'[5], data$'7'[3], data$'6'[4], data$'7'[5],
          data$'3'[4], data$'4'[5])
  
  T2 <- c(data$'8'[5], data$'1'[1], data$'2'[5], data$'9'[4], data$'2'[2], data$'3'[3],
          data$'8'[3], data$'7'[4], data$'10'[2], data$'10'[4])
  
  T3 <- c(data$'1'[2], data$'2'[3], data$'6'[3], data$'4'[4], data$'1'[3], data$'9'[1], data$'9'[5],
          data$'6'[5], data$'5'[1], data$'5'[3]) 
  
  T4  <- c(data$'10'[1], data$'4'[3], data$'7'[2], data$'1'[4], data$'10'[5], 
           data$'8'[2], data$'9'[2], data$'4'[1], data$'10'[3], data$'6'[2])
  
  T5 <- c(data$'3'[1], data$'4'[2], data$'6'[1], data$'3'[5], data$'8'[1], 
          data$'1'[5], data$'2'[4], data$'5'[4], data$'2'[1], data$'3'[2])
  
  Semana <- c(data$Semana[1:5])
  
  #ordenar segĂşn la rĂ©plica
  #Tal vez no sea necesario
  
  #Convertir a data frame
  T1 <- as.data.frame(T1)
  T2 <- as.data.frame(T2)
  T3 <- as.data.frame(T3)
  T4 <- as.data.frame(T4)
  T5 <- as.data.frame(T5)
  Semana <- as.data.frame(Semana)
  
  df <- cbind(T1, T2, T3, T4, T5, Semana)
  
  return(df)
  #Por si se requiere
  write_excel_csv(df, "salida.csv")
}

Sem0_emer<- ordenar(data = data_semana0_emergencia)
Sem1_emer<-ordenar(data = data_semana1_emergencia)
Sem2_emer<-ordenar(data = data_semana2_emergencia)
Sem3_emer<-ordenar(data = data_semana3_emergencia)
Sem4_emer <- ordenar(data = data_semana4_emergencia)
Sem5_emer <- ordenar(data = data_semana5_emergencia)
#funcion para agregar replica
Replica<-function(data){
  Replica <- c((1:10))
  cbind(data, Replica)
}

Sem0_emer<-Replica(data = Sem0_emer)
Sem1_emer<-Replica(data = Sem1_emer)  
Sem2_emer<-Replica(data = Sem2_emer)
Sem3_emer<-Replica(data = Sem3_emer)  
Sem4_emer <- Replica(data = Sem4_emer)
Sem5_emer <- Replica(data = Sem5_emer)

df_emergencia <- rbind(Sem0_emer,Sem1_emer, Sem2_emer, Sem3_emer, Sem4_emer, Sem5_emer)

colnames(df_emergencia) = c("0 cm", "2 cm", "4 cm", "6 cm", "8 cm", "Semana", "RĂ©plica")

df_emergencia <- pivot_longer(df_emergencia, 
                       cols = "0 cm":"8 cm",
                       names_to = "Profundidad",
                       values_to = "Semillas emergidas", "Replica") 

df_emergencia_resumen<-df_emergencia %>% 
  group_by(Profundidad, Semana) %>% 
  summarise(Sumatoria = sum(`Semillas emergidas`),
            Porcentaje_emergencia = ((Sumatoria/100)*100), 
            Emergencia_sd = sd(`Semillas emergidas`),
            Emergencia_max = max(`Semillas emergidas`), 
            Emergencia_min = min(`Semillas emergidas`), 
            Emergencia_promedio = mean_se(`Semillas emergidas`))
            #acum = cumsum(Sumatoria))

#data_frame
a3 <- c(0, 24, 52, 62, 64, 64)
b3 <- c(0, 13, 60, 71, 72, 72)
c3 <- c(0, 0, 1, 17, 18, 18)
d3 <- c(0, 0, 7, 17,18, 18)
e3 <- c(0,0,0, 4, 6, 6)

Semana <- c(0, 1, 2, 3, 4, 5)
Tratamiento <- rep(c("0 cm", "2 cm", "4 cm","6 cm", "8 cm"), each = 6)

Acumulado_semanal <-c(a3, b3, c3, d3, e3) 
Acumulado_semanal <- as.data.frame(Acumulado_semanal)
Acumulado_semanal <- cbind(Tratamiento, Semana, Acumulado_semanal)
colnames(Acumulado_semanal) <- c("Profundidad","Semana","Semillas emergidas")
Acumulado_semanal$Profundidad <- as.factor(Acumulado_semanal$Profundidad)


plot_01<- ggplot(data = Acumulado_semanal, (aes(x = Semana, y = `Semillas emergidas`)))+
  geom_point(stat = "identity", aes(color = Profundidad)) +
  geom_line(aes(color= Profundidad, linetype = Profundidad))+
  scale_x_continuous(limits = c(0,5),
                breaks = c(seq(0,5,1))) + 
                  scale_y_continuous(
                      limits = c(0,100),
                       breaks = c(seq(0,100,20)))+
          labs(title="Acumulado de semillas emergidas por semana (n=100)",
            y = "Semillas emergidas (%)")+
            theme_bw() +
            theme(axis.text.x = element_text(colour = "black"),
            axis.text.y = element_text(colour = "black"),
            axis.line = element_line(color = "black"),
            legend.position = "bottom", 
            plot.title = element_text(hjust = 0.5, size = 11.5),
            axis.title.y = element_text(size = 12),
            axis.title.x = element_text(size = 12), 
            strip.text.x  = element_text(size = 12),
            strip.background = element_blank(),
            panel.grid.minor = element_blank(),
            panel.grid.major = element_blank(),
            text = element_text(size = 14))  

plot_17 <- df_emergencia %>% 
  group_by(Profundidad) %>% 
  summarise(Semillas_emergidas = sum(`Semillas emergidas`),
            Porcentaje_emergencia = (Semillas_emergidas/100)*100) %>% 
  
  ggplot(data = ., (aes(x = Profundidad, y = Semillas_emergidas)))+ 
  geom_segment(aes(xend = Profundidad, yend = 0))+
   geom_point(size = 4, color = "darkred")+
  scale_y_continuous(
    limits = c(0,100),
    breaks = c(seq(0,100,25)))+
   geom_text(aes(label=Semillas_emergidas, vjust= 0.5, hjust = -1.2))+
  
  labs(title = "Emergencia acumulado a las 5 semanas", y = "Emergencia (%)")+
  
  theme_bw() +
  
  theme(axis.text.x = element_text(colour = "black"),
        axis.text.y = element_text(colour = "black"),
        axis.line = element_line(color = "black"),
        legend.position = "bottom", 
        plot.title = element_text(hjust = 0.5, size = 11.5),
        axis.title.y = element_text(size = 12),
        axis.title.x = element_text(size = 12), 
        strip.text.x  = element_text(size = 12),
        strip.background = element_blank(),
        panel.grid.minor = element_blank(),
        panel.grid.major = element_blank(),
        text = element_text(size = 12)) 

#longitudes
ruta_5 <- "C:\\Users\\Lenovo\\OneDrive - Universidad de Costa Rica\\1. Curso_Investigación\\Potes_prof\\RAW_DATA\\Biomasa_pesos - Hoja 1(2).csv"
ruta_6 <- "C:\\Users\\Lenovo\\OneDrive - Universidad de Costa Rica\\1. Curso_Investigación\\Potes_prof\\RAW_DATA\\Longitudes_aérea y radicales - Hoja 1(1).csv"
data_pesos <-read.csv(file = ruta_5, header =TRUE, sep = "," )
data_longitudes <- read.csv(file = ruta_6, header=TRUE, sep = ",")
peso_fresco <- data_pesos$Peso.bolsa...plantas.frescas..g.-data_pesos$Peso.bolsa..g.
peso_fresco <-as.data.frame(peso_fresco)
peso_seco <- data_pesos$Peso.bolsa...plantas.secas..g.-data_pesos$Peso.bolsa..g.
peso_seco <- as.data.frame(peso_seco)
peso_seco_raíz <- data_pesos$Peso.seco.raiz...bolsa..g.-data_pesos$Peso.bolsa..g.
peso_seco_raíz <- as.data.frame(peso_seco_raíz)

data_pesos<-cbind(data_pesos, peso_fresco, peso_seco, peso_seco_raíz)
peso_seco_aereo <- data_pesos$peso_fresco - data_pesos$peso_seco_raíz
peso_seco_aereo <- as.data.frame(peso_seco_aereo)
data_pesos<-cbind(data_pesos, peso_seco_aereo)

colnames(data_pesos) <- c("Profundidad", "RĂ©plica", "Peso bolsa (g)", "Peso bolsa + plantas frescas (g)", "Peso bolsa + plantas secas (g)", "Peso bolsa + raíz", "Peso fresco (g)", "Peso seco (g)", "Peso seco raíz (g)", "Peso seco aĂ©reo (g)")  

colnames(data_longitudes) <- c("Profundidad", "RĂ©plica", "Planta", "Longitud radical (cm)", "Longitud aérea (cm)")

data_pesos <- na.omit(data_pesos) #borrar filas con valores nulos
data_longitudes <-na.omit(data_longitudes)
data_pesos$Profundidad <- as.factor(data_pesos$Profundidad)
data_pesos$`Peso fresco (g)` <- as.numeric(data_pesos$`Peso fresco (g)`)

#Medidas segĂşn las plantas emergidas en los potes
 df_longitudes_resumen<- data_longitudes %>%   
group_by(Profundidad) %>% 
summarise(media_aerea = mean(`Longitud aérea (cm)`), 
          media_radical = mean(`Longitud radical (cm)`),
          desv_aera = sd(`Longitud aérea (cm)`), 
          desv_radical = sd(`Longitud radical (cm)`), 
          error_aerea = mean_se(`Longitud aérea (cm)`),
          error_radical = mean_se(`Longitud radical (cm)`))

 df_pesos_resumen <- data_pesos%>%   
   group_by(Profundidad) %>% 
   summarise(media_pesofresco = mean(`Peso fresco (g)`),
             media_pesoseco = mean(`Peso seco (g)`),
             media_pesoseco_raiz = mean(`Peso seco raíz (g)`),
             media_pesoseco_aerea = mean(`Peso seco aĂ©reo (g)`),
             desvpf = sd(`Peso fresco (g)`),
             desvs = sd(`Peso seco (g)`),
             desvpr = sd(`Peso seco raíz (g)`),
             desvpa = sd(`Peso seco aĂ©reo (g)`),
             error_pf = mean_se(`Peso fresco (g)`), 
             error_ps = mean_se(`Peso seco (g)`),
             error_psr = mean_se(`Peso seco raíz (g)`), 
             error_psa = mean_se(`Peso seco aĂ©reo (g)`))

 df_longitudes_resumen$Profundidad <- as.factor(df_longitudes_resumen$Profundidad)
 
  plot_18<- ggplot(data = df_longitudes_resumen, (aes(x = Profundidad, y = error_aerea$y)))+
  geom_bar(stat = "identity", aes (x = Profundidad, y= error_aerea$y, fill = Profundidad), color = "black")+
  geom_errorbar(data = df_longitudes_resumen, aes(ymin = error_aerea$ymin , ymax = error_aerea$ymax), width = 0.1, position = position_dodge(0.9))+
          labs(title="Longitud aérea promedio (n=10)",
            y = "Longitud aérea (cm)", 
            x = "Profundidad (cm)")+
            theme_bw() +
               theme(axis.text.x = element_text(colour = "black"),
                  axis.text.y = element_text(colour = "black"),
                  axis.line = element_line(color = "black"),
                 legend.position = "bottom", 
                 plot.title = element_text(hjust = 0.5, size = 11.5),
                 axis.title.y = element_text(size = 12),
                 axis.title.x = element_text(size = 12), 
                 strip.text.x  = element_text(size = 12),
                strip.background = element_blank(),
                panel.grid.minor = element_blank(),
                panel.grid.major = element_blank(),
                text = element_text(size = 14))  
  
 plot_19<- ggplot(data = df_longitudes_resumen, (aes(x = Profundidad, y = error_radical$y)))+
  geom_bar(stat = "identity", aes (x = Profundidad, y= error_radical$y, fill = Profundidad), color = "black")+
  geom_errorbar(data = df_longitudes_resumen, aes(ymin = error_radical$ymin , ymax = error_radical$ymax), width = 0.1, position = position_dodge(0.9))+
 
          labs(title="Longitud radical promedio (n=10)",
            y = "Longitud de raíz (cm)", 
            x= "Profundidad (cm)")+
    theme_bw() +
    theme(axis.text.x = element_text(colour = "black"),
              axis.text.y = element_text(colour = "black"),
                 axis.line = element_line(color = "black"),
              legend.position = "bottom", 
            plot.title = element_text(hjust = 0.5, size = 11.5),
            axis.title.y = element_text(size = 12),
            axis.title.x = element_text(size = 12), 
            strip.text.x  = element_text(size = 12),
            strip.background = element_blank(),
            panel.grid.minor = element_blank(),
            panel.grid.major = element_blank(),
            text = element_text(size = 14))  
  
 df_pesos_resumen$Profundidad <- as.factor(df_pesos_resumen$Profundidad)
 
 plot_20<- ggplot(data = df_pesos_resumen, (aes(x = Profundidad, y = error_pf$y)))+
  geom_bar(stat = "identity", aes (x = Profundidad, y= error_pf$y, fill = Profundidad), color = "black")+
  geom_errorbar(data = df_pesos_resumen, aes(ymin = error_pf$ymin , ymax = error_pf$ymax), width = 0.1, position = position_dodge(0.9))+

          labs(title="Peso fresco promedio (n=10)",
            y = "Peso fresco (g)",
            x = "Profundidad (cm)")+
            theme_bw() +
            theme(axis.text.x = element_text(colour = "black"),
                  axis.text.y = element_text(colour = "black"),
            axis.line = element_line(color = "black"),
            legend.position = "bottom", 
            plot.title = element_text(hjust = 0.5, size = 11.5),
            axis.title.y = element_text(size = 12),
            axis.title.x = element_text(size = 12), 
            strip.text.x  = element_text(size = 12),
            strip.background = element_blank(),
            panel.grid.minor = element_blank(),
            panel.grid.major = element_blank(),
            text = element_text(size = 14))  

 
 plot_21<- ggplot(data = df_pesos_resumen, (aes(x = Profundidad, y = error_ps$y)))+
  geom_bar(stat = "identity", aes (x = Profundidad, y= error_ps$y, fill = Profundidad), color = "black")+
  geom_errorbar(data = df_pesos_resumen, aes(ymin = error_ps$ymin , ymax = error_ps$ymax), width = 0.1, position = position_dodge(0.9))+

          labs(title="Peso seco promedio (n=10)",
            y = "Peso seco (g)",
            x = "Profundidad (cm)")+
            theme_bw() +
               theme(axis.text.x = element_text(colour = "black"),
                  axis.text.y = element_text(colour = "black"),
            axis.line = element_line(color = "black"),
              legend.position = "bottom", 
            plot.title = element_text(hjust = 0.5, size = 11.5),
            axis.title.y = element_text(size = 12),
            axis.title.x = element_text(size = 12), 
            strip.text.x  = element_text(size = 12),
            strip.background = element_blank(),
            panel.grid.minor = element_blank(),
            panel.grid.major = element_blank(),
            text = element_text(size = 14))  
 
 plot_22 <- ggplot(data = df_pesos_resumen, (aes(x = Profundidad, y = error_psr$y)))+
  geom_bar(stat = "identity", aes (x = Profundidad, y= error_psr$y, fill = Profundidad), color = "black")+
  geom_errorbar(data = df_pesos_resumen, aes(ymin = error_psr$ymin , ymax = error_psr$ymax), width = 0.1, position = position_dodge(0.9))+

          labs(title="Peso seco de raíz promedio (n=10)",
            y = "Peso seco (g)",
            x = "Profundidad (cm)")+
            theme_bw() +
               theme(axis.text.x = element_text(colour = "black"),
                  axis.text.y = element_text(colour = "black"),
            axis.line = element_line(color = "black"),
              legend.position = "bottom", 
            plot.title = element_text(hjust = 0.5, size = 11.5),
            axis.title.y = element_text(size = 12),
            axis.title.x = element_text(size = 12), 
            strip.text.x  = element_text(size = 12),
            strip.background = element_blank(),
            panel.grid.minor = element_blank(),
            panel.grid.major = element_blank(),
            text = element_text(size = 14))
 
 plot_23 <- ggplot(data = df_pesos_resumen, (aes(x = Profundidad, y = error_psa$y)))+
  geom_bar(stat = "identity", aes (x = Profundidad, y= error_psa$y, fill = Profundidad), color = "black")+
  geom_errorbar(data = df_pesos_resumen, aes(ymin = error_psa$ymin , ymax = error_psa$ymax), width = 0.1, position = position_dodge(0.9))+

          labs(title="Peso seco aĂ©reo promedio (n=10)",
            y = "Peso seco aĂ©reo (g)", 
            x= "Profundidad (cm)")+
            theme_bw() +
            theme(axis.text.x = element_text(colour = "black"),
                  axis.text.y = element_text(colour = "black"),
            axis.line = element_line(color = "black"),
            legend.position = "bottom", 
            plot.title = element_text(hjust = 0.5, size = 11.5),
            axis.title.y = element_text(size = 12),
            axis.title.x = element_text(size = 12), 
            strip.text.x  = element_text(size = 12),
            strip.background = element_blank(),
            panel.grid.minor = element_blank(),
            panel.grid.major = element_blank(),
            text = element_text(size = 14))

  

```


## Modelos Gompertz de mejor ajuste
```{r Modelos Gompertz de mejor ajuste}
#Para correr los modelos no lineales de esta libreria deben eliminarse los factores del dataframe

library(easynls)
#Dormancia acumulado diario
T1 <- Acumulado_diario[Acumulado_diario$Tratamiento == "KNO3 (5 %) durante 12 horas",]
T2 <- Acumulado_diario[Acumulado_diario$Tratamiento == "40 şC durante 1 hora",]
T3 <- Acumulado_diario[Acumulado_diario$Tratamiento == "40 şC durante 2 horas",]
T4 <- Acumulado_diario[Acumulado_diario$Tratamiento == "4 şC durante 4 horas + 30 şC durante 4 horas ",]
T5 <- Acumulado_diario[Acumulado_diario$Tratamiento == "4 şC durante 8 horas + 30 şC durante 16 horas",]
T6 <- Acumulado_diario[Acumulado_diario$Tratamiento == "40 şC y 60 şC durante 1 minuto",]


T1$Semillas_germinadas <- T1$Semillas_germinadas/50*100
T2$Semillas_germinadas <- T2$Semillas_germinadas/50*100
T3$Semillas_germinadas <- T3$Semillas_germinadas/50*100
T4$Semillas_germinadas <- T4$Semillas_germinadas/50*100
T5$Semillas_germinadas <- T5$Semillas_germinadas/50*100
T6$Semillas_germinadas <- T6$Semillas_germinadas/50*100

T1$Tratamiento <- NULL
T2$Tratamiento <- NULL
T3$Tratamiento <- NULL
T4$Tratamiento <- NULL
T5$Tratamiento <- NULL
T6$Tratamiento <- NULL

#	KNO3 (5 %) durante 12 horas
model_1 = nlsfit(T1, model = 10, start = c(54, 9, 1))
nlsplot(T1, model = 10, start = c(54,9,1), xlab = "DDS", ylab = "Semillas germinadas")

#40 şC durante 1 hora
model_2 = nlsfit(T2, model = 10, start = c(86, 9, 1))
nlsplot(T2, model = 10, start = c(86,9,1), xlab = "DDS", ylab = "Semillas germinadas")

#	40 şC durante 2 horas
model_3 = nlsfit(T3, model = 10, start = c(74, 9, 1))
nlsplot(T3, model = 10, start = c(74,9,1), xlab = "DDS", ylab = "Semillas germinadas")

#4 şC durante 4 horas + 30 şC durante 4 horas 
model_4 = nlsfit(T4, model = 10, start = c(70, 9, 1))
nlsplot(T4, model = 10, start = c(70,9,1), xlab = "DDS", ylab = "Semillas germinadas")

#4 şC durante 8 horas + 30 şC durante 16 horas
model_5 = nlsfit(T5, model = 10, start = c(68, 9, 1))
nlsplot(T5, model = 10, start = c(68,9,1), xlab = "DDS", ylab = "Semillas germinadas")

#40 şC y 60 şC durante 1 minuto
model_6 = nlsfit(T6, model = 10, start = c(76, 9, 1))
nlsplot(T6, model = 10, start = c(76,9,1), xlab = "DDS", ylab = "Semillas germinadas")

#Rhizotrones
#Estos resultados conciernen a los datos de los 2 experimentos realizados


P1 <-data_base_rizo_pair_emerg[data_base_rizo_pair_emerg$Profundidad==2,]
P2 <- data_base_rizo_pair_emerg[data_base_rizo_pair_emerg$Profundidad==5,] 
P3 <- data_base_rizo_pair_emerg[data_base_rizo_pair_emerg$Profundidad==10,]
P4 <- data_base_rizo_pair_emerg[data_base_rizo_pair_emerg$Profundidad==20,]
P5 <- data_base_rizo_pair_emerg[data_base_rizo_pair_emerg$Profundidad==30,]

P1<- P1[, ! names(P1) %in% c("Profundidad","0", "sumatoria", "emergencia_planta")]
P2<- P2[, ! names(P2) %in% c("Profundidad","0", "sumatoria", "emergencia_planta")]
P3<- P3[, ! names(P3) %in% c("Profundidad","0", "sumatoria", "emergencia_planta")]
P4<- P4[, ! names(P4) %in% c("Profundidad","0", "sumatoria", "emergencia_planta")]
P5<- P5[, ! names(P5) %in% c("Profundidad","0", "sumatoria", "emergencia_planta")]

P1 <- as.data.frame(P1)
P2 <- as.data.frame(P2)
P3 <- as.data.frame(P3)
P4 <- as.data.frame(P4)
P5 <- as.data.frame(P5)


model_1_rizo = nlsfit(P1, model = 10, start = c(60, 4, 1))
nlsplot(P1, model = 10, start = c(60,4,1), xlab = "Semana", ylab = "Semillas germinadas")

model_2_rizo = nlsfit(P2, model = 10, start = c(20, 3, 1))
nlsplot(P2, model = 10, start = c(20,3,1), xlab = "Semana", ylab = "Semillas germinadas")

model_3_rizo = nlsfit(P3, model = 1, start = c(1.6, 4.5, 1))
nlsplot(P3, model = 1, start = c(2,4,1), xlab = "Semana", ylab = "Semillas germinadas")

###Potes_prueba profundidad

P1_pote <- Acumulado_semanal[Acumulado_semanal$Profundidad == "0 cm", ]
P2_pote <- Acumulado_semanal[Acumulado_semanal$Profundidad == "2 cm", ]
P3_pote <- Acumulado_semanal[Acumulado_semanal$Profundidad == "4 cm", ]
P4_pote <- Acumulado_semanal[Acumulado_semanal$Profundidad == "6 cm", ]
P5_pote <- Acumulado_semanal[Acumulado_semanal$Profundidad == "8 cm", ]

P1_pote$Profundidad <- NULL
P2_pote$Profundidad <- NULL
P3_pote$Profundidad <- NULL
P4_pote$Profundidad <- NULL
P5_pote$Profundidad <- NULL

model_1_pote = nlsfit(P1_pote, model = 10, start = c(64, 4, 1))
nlsplot(P1_pote, model = 10, start = c(64,4,1), xlab = "Semana", ylab = "Semillas emergidas")

model_2_pote = nlsfit(P2_pote, model = 10, start = c(71, 3, 1))
nlsplot(P2_pote, model = 10, start = c(71,3,1), xlab = "Semana", ylab = "Semillas emergidas")

model_3_pote = nlsfit(P3_pote, model = 10, start = c(17, 3, 1))
nlsplot(P3_pote, model = 10, start = c(17,3,1), xlab = "Semana", ylab = "Semillas emergidas")

model_4_pote = nlsfit(P4_pote, model = 10, start = c(17, 3, 1))
nlsplot(P3_pote, model = 10, start = c(17,3,1), xlab = "Semana", ylab = "Semillas emergidas")

model_5_pote = nlsfit(P5_pote, model = 1, start = c(6, 3, 1))
nlsplot(P5_pote, model = 1, start = c(4,3,1), xlab = "Semana", ylab = "Semillas emergidas")


```

## Grafico modelos Gompertz
```{r Graficos en ggplot}
a <- model_1$Parameters[row.names(model_1$Parameters) == 'coefficient a',]
b <- model_1$Parameters[row.names(model_1$Parameters) == 'coefficient b',]
c <- model_1$Parameters[row.names(model_1$Parameters) == 'coefficient c',]


model_1_plot <- ggplot(T1, aes(x=DDS, y=Semillas_germinadas)) + 
  geom_point() +
  stat_function(fun=function(x) a*exp(-b*exp(-c*x)), colour = "red", linetype=1)+
  labs(title="KNO3 (5 %) durante 12 horas 
       Modelo Gompertz",
       x = "DDS", 
       y = "Semillas germinadas",
       caption = "
coefficient a                92.17107980
coefficient b                 5.79561063
coefficient c                 0.24429260
p-value t.test for a          0.03360321
p-value t.test for b          0.01627011
p-value t.test for c          0.03610204
r-squared                     0.97970000
adjusted r-squared            0.97290000
AIC                          53.21949366
BIC                          54.00839197")+
             
scale_y_continuous(limits = c(0,100),
breaks = c(seq(0,100,20)))+
            
  theme_bw() +
            theme(axis.text.x = element_text(colour = "black"),
            axis.text.y = element_text(colour = "black"),
            axis.line = element_line(color = "black"),
            legend.position = "bottom", 
            plot.title = element_text(hjust = 0.5, size = 11.5),
            axis.title.y = element_text(size = 12),
            axis.title.x = element_text(size = 12), 
            strip.text.x  = element_text(size = 12),
            panel.grid.major = element_blank(),
            text = element_text(size = 14))

a1 <- model_2$Parameters[row.names(model_2$Parameters) == 'coefficient a',]
b1 <- model_2$Parameters[row.names(model_2$Parameters) == 'coefficient b',]
c1 <- model_2$Parameters[row.names(model_2$Parameters) == 'coefficient c',]


model_2_plot <- ggplot(T2, aes(x=DDS, y=Semillas_germinadas)) + 
  geom_point() +
  stat_function(fun=function(x) a1*exp(-b1*exp(-c1*x)), colour = "red", linetype=1)+
  labs(title="40 şC durante 1 hora
       Modelo Gompertz",
       x = "DDS", 
       y = "Semillas germinadas",
       caption = "
coefficient a                86.79927628
coefficient b                 2.62969934
coefficient c                 0.33952453
p-value t.test for a          0.00277366
p-value t.test for b          0.01808807
p-value t.test for c          0.08828498
r-squared                     0.91900000
adjusted r-squared            0.89200000
AIC                          71.91441437
BIC                          72.70331268")+
             
scale_y_continuous(limits = c(0,100),
breaks = c(seq(0,100,20)))+
            
  theme_bw() +
            theme(axis.text.x = element_text(colour = "black"),
            axis.text.y = element_text(colour = "black"),
            axis.line = element_line(color = "black"),
            legend.position = "bottom", 
            plot.title = element_text(hjust = 0.5, size = 11.5),
            axis.title.y = element_text(size = 12),
            axis.title.x = element_text(size = 12), 
            strip.text.x  = element_text(size = 12),
            panel.grid.major = element_blank(),
            text = element_text(size = 14))



a2 <- model_3$Parameters[row.names(model_3$Parameters) == 'coefficient a',]
b2 <- model_3$Parameters[row.names(model_3$Parameters) == 'coefficient b',]
c2 <- model_3$Parameters[row.names(model_3$Parameters) == 'coefficient c',]


model_3_plot <- ggplot(T3, aes(x=DDS, y=Semillas_germinadas)) + 
  geom_point() +
  stat_function(fun=function(x) a2*exp(-b2*exp(-c2*x)), colour = "red", linetype=1)+
  labs(title="40 şC durante 2 horas
       Modelo Gompertz",
       x = "DDS", 
       y = "Semillas germinadas",
       caption = "
coefficient a                59.74242079
coefficient b                38.77196392
coefficient c                 1.55134219
p-value t.test for a          0.00001741
p-value t.test for b          0.67703101
p-value t.test for c          0.14949438
r-squared                     0.89460000
adjusted r-squared            0.85940000
AIC                          72.60815299
BIC                          73.39705129")+
             
scale_y_continuous(limits = c(0,100),
breaks = c(seq(0,100,20)))+
            
  theme_bw() +
            theme(axis.text.x = element_text(colour = "black"),
            axis.text.y = element_text(colour = "black"),
            axis.line = element_line(color = "black"),
            legend.position = "bottom", 
            plot.title = element_text(hjust = 0.5, size = 11.5),
            axis.title.y = element_text(size = 12),
            axis.title.x = element_text(size = 12), 
            strip.text.x  = element_text(size = 12),
            panel.grid.major = element_blank(),
            text = element_text(size = 14))


a3 <- model_4$Parameters[row.names(model_4$Parameters) == 'coefficient a',]
b3 <- model_4$Parameters[row.names(model_4$Parameters) == 'coefficient b',]
c3 <- model_4$Parameters[row.names(model_4$Parameters) == 'coefficient c',]

model_4_plot <- ggplot(T4, aes(x=DDS, y=Semillas_germinadas)) + 
  geom_point() +
  stat_function(fun=function(x) a3*exp(-b3*exp(-c3*x)), colour = "red", linetype=1)+
  labs(title="4 şC durante 4 horas + 30 şC durante 4 horas
       Modelo Gompertz",
       x = "DDS", 
       y = "Semillas germinadas",
       caption = "
coefficient a                98.32152447
coefficient b                 2.77804005
coefficient c                 0.20088372
p-value t.test for a          0.18901070
p-value t.test for b          0.00776304
p-value t.test for c          0.25043129
r-squared                     0.88310000
adjusted r-squared            0.84420000
AIC                          71.92299554
BIC                          72.71189385")+
             
scale_y_continuous(limits = c(0,100),
breaks = c(seq(0,100,20)))+
            
  theme_bw() +
            theme(axis.text.x = element_text(colour = "black"),
            axis.text.y = element_text(colour = "black"),
            axis.line = element_line(color = "black"),
            legend.position = "bottom", 
            plot.title = element_text(hjust = 0.5, size = 11.5),
            axis.title.y = element_text(size = 12),
            axis.title.x = element_text(size = 12), 
            strip.text.x  = element_text(size = 12),
            panel.grid.major = element_blank(),
            text = element_text(size = 14))


a4 <- model_5$Parameters[row.names(model_5$Parameters) == 'coefficient a',]
b4 <- model_5$Parameters[row.names(model_5$Parameters) == 'coefficient b',]
c4 <- model_5$Parameters[row.names(model_5$Parameters) == 'coefficient c',]

model_5_plot <- ggplot(T5, aes(x=DDS, y=Semillas_germinadas)) + 
  geom_point() +
  stat_function(fun=function(x) a4*exp(-b4*exp(-c4*x)), colour = "red", linetype=1)+
  labs(title="4 şC durante 8 horas + 30 şC durante 16 horas
       Modelo Gompertz",
       x = "DDS", 
       y = "Semillas germinadas",
       caption = "
coefficient a                65.13569232
coefficient b                 3.12278813
coefficient c                 0.71694237
p-value t.test for a          0.00000034
p-value t.test for b          0.01915968
p-value t.test for c          0.00633296
r-squared                     0.96850000
adjusted r-squared            0.95800000
AIC                          59.42593780
BIC                          60.21483611")+
             
scale_y_continuous(limits = c(0,100),
breaks = c(seq(0,100,20)))+
            
  theme_bw() +
            theme(axis.text.x = element_text(colour = "black"),
            axis.text.y = element_text(colour = "black"),
            axis.line = element_line(color = "black"),
            legend.position = "bottom", 
            plot.title = element_text(hjust = 0.5, size = 11.5),
            axis.title.y = element_text(size = 12),
            axis.title.x = element_text(size = 12), 
            strip.text.x  = element_text(size = 12),
            panel.grid.major = element_blank(),
            text = element_text(size = 14))

a5 <- model_6$Parameters[row.names(model_6$Parameters) == 'coefficient a',]
b5 <- model_6$Parameters[row.names(model_6$Parameters) == 'coefficient b',]
c5 <- model_6$Parameters[row.names(model_6$Parameters) == 'coefficient c',]


model_6_plot <- ggplot(T6, aes(x=DDS, y=Semillas_germinadas)) + 
  geom_point() +
  stat_function(fun=function(x) a5*exp(-b5*exp(-c5*x)), colour = "red", linetype=1)+
  labs(title="40 şC y 60 şC durante 1 minuto
       Modelo Gompertz",
       x = "DDS", 
       y = "Semillas germinadas",
       caption = "
coefficient a                71.16814636
coefficient b                 7.80065418
coefficient c                 1.32927198
p-value t.test for a          0.00000015
p-value t.test for b          0.12988649
p-value t.test for c          0.00626325
r-squared                     0.97110000
adjusted r-squared            0.96150000
AIC                          61.45163765
BIC                          62.24053596")+
             
scale_y_continuous(limits = c(0,100),
breaks = c(seq(0,100,20)))+
            
  theme_bw() +
            theme(axis.text.x = element_text(colour = "black"),
            axis.text.y = element_text(colour = "black"),
            axis.line = element_line(color = "black"),
            legend.position = "bottom", 
            plot.title = element_text(hjust = 0.5, size = 11.5),
            axis.title.y = element_text(size = 12),
            axis.title.x = element_text(size = 12), 
            strip.text.x  = element_text(size = 12),
            panel.grid.major = element_blank(),
            text = element_text(size = 14))

###############rizotrones juntos###########################
a6 <- model_1_rizo$Parameters[row.names(model_1_rizo$Parameters) == 'coefficient a',]
b6 <- model_1_rizo$Parameters[row.names(model_1_rizo$Parameters) == 'coefficient b',]
c6 <- model_1_rizo$Parameters[row.names(model_1_rizo$Parameters) == 'coefficient c',]


model_1_rizo_plot <- ggplot(P1, aes(x=Semana, y=porcentaje_emergencia)) + 
  geom_point() +
  stat_function(fun=function(x) a6*exp(-b6*exp(-c6*x)), colour = "red", linetype=1)+
  labs(title="2 cm de profundidad
       Modelo Gompertz",
       x = "Semana", 
       y = "Semillas emergidas (%)",
       caption = "
coefficient a                  54.89017175
coefficient b                  10.47460344
coefficient c                   1.79644680
p-value t.test for a            0.00000458
p-value t.test for b            0.07387273
p-value t.test for c            0.00419387
r-squared                       0.99030000
adjusted r-squared              0.98540000
AIC                            38.63139324
BIC                            38.41503383")+
             
scale_y_continuous(limits = c(0,100),
breaks = c(seq(0,100,20)))+
            
  theme_bw() +
            theme(axis.text.x = element_text(colour = "black"),
            axis.text.y = element_text(colour = "black"),
            axis.line = element_line(color = "black"),
            legend.position = "bottom", 
            plot.title = element_text(hjust = 0.5, size = 11.5),
            axis.title.y = element_text(size = 12),
            axis.title.x = element_text(size = 12), 
            strip.text.x  = element_text(size = 12),
            panel.grid.major = element_blank(),
            text = element_text(size = 14))


a7 <- model_2_rizo$Parameters[row.names(model_2_rizo$Parameters) == 'coefficient a',]
b7 <- model_2_rizo$Parameters[row.names(model_2_rizo$Parameters) == 'coefficient b',]
c7 <- model_2_rizo$Parameters[row.names(model_2_rizo$Parameters) == 'coefficient c',]


model_2_rizo_plot <- ggplot(P2, aes(x=Semana, y=porcentaje_emergencia)) + 
  geom_point() +
  stat_function(fun=function(x) a7*exp(-b7*exp(-c7*x)), colour = "red", linetype=1)+
  labs(title="5 cm de profundidad
       Modelo Gompertz",
       x = "Semana", 
       y = "Semillas emergidas (%)",
       caption = "
coefficient a                  19.02500734
coefficient b                  58.45098734
coefficient c                   2.33419101
p-value t.test for a            0.00000000
p-value t.test for b            0.00127474
p-value t.test for c            0.00000299
r-squared                       1.00000000
adjusted r-squared              1.00000000
AIC                           -16.62425304
BIC                           -16.84061244")+
             
scale_y_continuous(limits = c(0,100),
breaks = c(seq(0,100,20)))+
            
  theme_bw() +
            theme(axis.text.x = element_text(colour = "black"),
            axis.text.y = element_text(colour = "black"),
            axis.line = element_line(color = "black"),
            legend.position = "bottom", 
            plot.title = element_text(hjust = 0.5, size = 11.5),
            axis.title.y = element_text(size = 12),
            axis.title.x = element_text(size = 12), 
            strip.text.x  = element_text(size = 12),
            panel.grid.major = element_blank(),
            text = element_text(size = 14))

a8 <- model_3_rizo$Parameters[row.names(model_3_rizo$Parameters) == 'coefficient a',]
b8 <- model_3_rizo$Parameters[row.names(model_3_rizo$Parameters) == 'coefficient b',]
#c7 <- model_2_rizo$Parameters[row.names(model_2_rizo$Parameters) == 'coefficient c',]


model_3_rizo_plot <- ggplot(P3, aes(x=Semana, y=porcentaje_emergencia)) + 
  geom_point() +
  stat_function(fun=function(x) a8 + (b8*x), colour = "red", linetype=1)+
  labs(title="10 cm de profundidad
       Modelo Lineal",
       x = "Semana", 
       y = "Semillas emergidas (%)",
       caption = "
coefficient a                  -0.42857143
coefficient b                   0.42857143
p-value t.test for a            0.33182682
p-value t.test for b            0.01172481
r-squared                       0.75000000
adjusted r-squared              0.70000000
AIC                            16.01674393
BIC                            15.85447437")+
             
scale_y_continuous(limits = c(0,5),
breaks = c(seq(0,5,2.5)))+
            
  theme_bw() +
            theme(axis.text.x = element_text(colour = "black"),
            axis.text.y = element_text(colour = "black"),
            axis.line = element_line(color = "black"),
            legend.position = "bottom", 
            plot.title = element_text(hjust = 0.5, size = 11.5),
            axis.title.y = element_text(size = 12),
            axis.title.x = element_text(size = 12), 
            strip.text.x  = element_text(size = 12),
            panel.grid.major = element_blank(),
            text = element_text(size = 14))
###########################modelos potes#################################
a9 <- model_1_pote$Parameters[row.names(model_1_pote$Parameters) == 'coefficient a',]
b9 <- model_1_pote$Parameters[row.names(model_1_pote$Parameters) == 'coefficient b',]
c9 <- model_1_pote$Parameters[row.names(model_1_pote$Parameters) == 'coefficient c',]

model_1_pote_plot <- ggplot(P1_pote, aes(x=Semana, y=`Semillas emergidas`)) + 
  geom_point() +
  stat_function(fun=function(x) a9*exp(-b9*exp(-c9*x)), colour = "red", linetype=1)+
  labs(title="0 cm de profundidad
       Modelo Gompertz",
       x = "Semana", 
       y = "Semillas emergidas (%)",
       caption = "
coefficient a               64.41275297
coefficient b                4.75068154
coefficient c                1.56411241
p-value t.test for a         0.00000032
p-value t.test for b         0.00041521
p-value t.test for c         0.00007614
r-squared                    0.99980000
adjusted r-squared           0.99970000
AIC                         11.77847999
BIC                         10.94551787")+
             
scale_y_continuous(limits = c(0,100),
breaks = c(seq(0,100,20)))+
            
  theme_bw() +
            theme(axis.text.x = element_text(colour = "black"),
            axis.text.y = element_text(colour = "black"),
            axis.line = element_line(color = "black"),
            legend.position = "bottom", 
            plot.title = element_text(hjust = 0.5, size = 11.5),
            axis.title.y = element_text(size = 12),
            axis.title.x = element_text(size = 12), 
            strip.text.x  = element_text(size = 12),
            panel.grid.major = element_blank(),
            text = element_text(size = 14))


a10 <- model_2_pote$Parameters[row.names(model_2_pote$Parameters) == 'coefficient a',]
b10 <- model_2_pote$Parameters[row.names(model_2_pote$Parameters) == 'coefficient b',]
c10 <- model_2_pote$Parameters[row.names(model_2_pote$Parameters) == 'coefficient c',]

model_2_pote_plot <- ggplot(P2_pote, aes(x=Semana, y=`Semillas emergidas`)) + 
  geom_point() +
  stat_function(fun=function(x) a10*exp(-b10*exp(-c10*x)), colour = "red", linetype=1)+
  labs(title="2 cm de profundidad
       Modelo Gompertz",
       x = "Semana", 
       y = "Semillas emergidas (%)",
       caption = "
coefficient a               72.17575579
coefficient b               16.00513953
coefficient c                2.23336785
p-value t.test for a         0.00000001
p-value t.test for b         0.00002544
p-value t.test for c         0.00000134
r-squared                    1.00000000
adjusted r-squared           1.00000000
AIC                         -0.63826813
BIC                         -1.47123025")+
             
scale_y_continuous(limits = c(0,100),
breaks = c(seq(0,100,20)))+
            
  theme_bw() +
            theme(axis.text.x = element_text(colour = "black"),
            axis.text.y = element_text(colour = "black"),
            axis.line = element_line(color = "black"),
            legend.position = "bottom", 
            plot.title = element_text(hjust = 0.5, size = 11.5),
            axis.title.y = element_text(size = 12),
            axis.title.x = element_text(size = 12), 
            strip.text.x  = element_text(size = 12),
            panel.grid.major = element_blank(),
            text = element_text(size = 14))


a11 <- model_3_pote$Parameters[row.names(model_3_pote$Parameters) == 'coefficient a',]
b11 <- model_3_pote$Parameters[row.names(model_3_pote$Parameters) == 'coefficient b',]
c11 <- model_3_pote$Parameters[row.names(model_3_pote$Parameters) == 'coefficient c',]

model_3_pote_plot <- ggplot(P3_pote, aes(x=Semana, y=`Semillas emergidas`)) + 
  geom_point() +
  stat_function(fun=function(x) a11*exp(-b11*exp(-c11*x)), colour = "red", linetype=1)+
  labs(title="4 cm de profundidad
       Modelo Gompertz",
       x = "Semana", 
       y = "Semillas emergidas (%)",
       caption = "
coefficient a               18.01037022
coefficient b             7255.38528167
coefficient c                3.91394509
p-value t.test for a         0.00000000
p-value t.test for b         0.00002447
p-value t.test for c         0.00000005
r-squared                    1.00000000
adjusted r-squared           1.00000000
AIC                        -36.62735752
BIC                        -37.46031965")+
             
scale_y_continuous(limits = c(0,100),
breaks = c(seq(0,100,20)))+
            
  theme_bw() +
            theme(axis.text.x = element_text(colour = "black"),
            axis.text.y = element_text(colour = "black"),
            axis.line = element_line(color = "black"),
            legend.position = "bottom", 
            plot.title = element_text(hjust = 0.5, size = 11.5),
            axis.title.y = element_text(size = 12),
            axis.title.x = element_text(size = 12), 
            strip.text.x  = element_text(size = 12),
            panel.grid.major = element_blank(),
            text = element_text(size = 14))

a12 <- model_4_pote$Parameters[row.names(model_4_pote$Parameters) == 'coefficient a',]
b12 <- model_4_pote$Parameters[row.names(model_4_pote$Parameters) == 'coefficient b',]
c12 <- model_4_pote$Parameters[row.names(model_4_pote$Parameters) == 'coefficient c',]

model_4_pote_plot <- ggplot(P4_pote, aes(x=Semana, y=`Semillas emergidas`)) + 
  geom_point() +
  stat_function(fun=function(x) a12*exp(-b12*exp(-c12*x)), colour = "red", linetype=1)+
  labs(title="6 cm de profundidad
       Modelo Gompertz",
       x = "Semana", 
       y = "Semillas emergidas (%)",
       caption = "
coefficient a               18.03302730
coefficient b              245.45114165
coefficient c                2.77912784
p-value t.test for a         0.00000000
p-value t.test for b         0.00056613
p-value t.test for c         0.00000336
r-squared                    1.00000000
adjusted r-squared           1.00000000
AIC                        -23.25877274
BIC                        -24.09173486")+
             
scale_y_continuous(limits = c(0,100),
breaks = c(seq(0,100,20)))+
            
  theme_bw() +
            theme(axis.text.x = element_text(colour = "black"),
            axis.text.y = element_text(colour = "black"),
            axis.line = element_line(color = "black"),
            legend.position = "bottom", 
            plot.title = element_text(hjust = 0.5, size = 11.5),
            axis.title.y = element_text(size = 12),
            axis.title.x = element_text(size = 12), 
            strip.text.x  = element_text(size = 12),
            panel.grid.major = element_blank(),
            text = element_text(size = 14))


a13 <- model_5_pote$Parameters[row.names(model_5_pote$Parameters) == 'coefficient a',]
b13 <- model_5_pote$Parameters[row.names(model_5_pote$Parameters) == 'coefficient b',]
#c7 <- model_2_rizo$Parameters[row.names(model_2_rizo$Parameters) == 'coefficient c',]


model_5_pote_plot <- ggplot(P5_pote, aes(x=Semana, y=`Semillas emergidas`)) + 
  geom_point() +
  stat_function(fun=function(x) a13 + (b13*x), colour = "red", linetype=1)+
  labs(title="8 cm de profundidad
       Modelo Lineal",
       x = "Semana", 
       y = "Semillas emergidas (%)",
       caption = "
coefficient a               -1.04761905
coefficient b                1.48571429
p-value t.test for a         0.32616423
p-value t.test for b         0.00864457
r-squared                    0.85210000
adjusted r-squared           0.81510000
AIC                         23.69361362
BIC                         23.06889203")+
             
scale_y_continuous(limits = c(0,10),
breaks = c(seq(0,10,2.5)))+
            
  theme_bw() +
            theme(axis.text.x = element_text(colour = "black"),
            axis.text.y = element_text(colour = "black"),
            axis.line = element_line(color = "black"),
            legend.position = "bottom", 
            plot.title = element_text(hjust = 0.5, size = 11.5),
            axis.title.y = element_text(size = 12),
            axis.title.x = element_text(size = 12), 
            strip.text.x  = element_text(size = 12),
            panel.grid.major = element_blank(),
            text = element_text(size = 14))


```

